【裁判字號】    97,訴,199
【裁判日期】    970227
【裁判案由】    違反毒品危害防制條例
【裁判全文】
臺灣彰化地方法院刑事判決               97年度訴字第199號
公  訴  人  臺灣彰化地方法院檢察署檢察官
被      告  甲○○
                    （另案在臺灣臺中女子監獄執行中）
上列被告因違反毒品危害防制條例案件，經檢察官提起公訴（96
年度毒偵字第5460、5580、5739、6123號），本院合議庭裁定由
受命法官獨任進行簡式審判程序判決如下：
    主  文
甲○○施用第一級毒品，累犯，處有期徒刑捌月；又施用第一級
毒品，累犯，處有期徒刑捌月；又施用第二級毒品，累犯，處有
期徒刑伍月；又施用第一級毒品，累犯，處有期徒刑捌月，扣案
之第一級毒品海洛因壹包（毒品淨重零點零公克）沒收銷燬之
，鏟管壹支沒收。應執行有期徒刑貳年，扣案之第一級毒品海洛
因壹包（毒品淨重零點零公克）沒收銷燬之，鏟管壹支沒收。
    事實及理由
一犯罪事實：
  (一)甲○○曾施用毒品案件，經臺灣臺中地方法院以90年度毒聲
    字第5463號裁定令入戒治處所強制戒治1年，於民國91年12
    月3日執行完畢釋放，並由該院以90年度訴字第2769號判決
    處有期徒刑8月確定，於92年9月28日縮刑期滿執行完畢。再
    因施用毒品案件，經臺灣高等法院臺中分院於93年12月27日
    以93年度上訴字第1605號判決處有期徒刑10月確定；又因竊
    盜案件，經本院以94年度彰簡字第251號判決處拘役50日（
    起訴書誤為3月）確定，2案接續執行，甫於95年3月29日縮
    刑期滿執行完畢。詎甲○○仍不知悔改，復基於施用第1級
    毒品海洛因之犯意，先後於96年9月19日凌晨3時許、96年9
    月28日上午9時許及96年10月17日中午12時許，在彰化縣彰
    化市○○路○段「台塑加油站」廁所內，施用海洛因各1次；
    甲○○另基於施用第2級毒品甲基安非他命之犯意，於96年9
    月30日中午12時31分許回溯96小時內某時，在上述廁所內，
    施用甲基安非他命1次。嗣先後於96年9月19日下午3時47分
    許、96年9月30日中午12時31分許、96年10月18日上午10時
    14分許，經彰化縣警察局彰化分局依列管毒品人口身分通知
    到場採尿送驗，結果均呈嗎啡、可待因陽性反應，於96年9
    月30日當次送驗結果並呈安非他命、甲基安非他命陽性反應
    ，復於96年10月18日下午5時28分許，至臺灣彰化看守所執
    行刑罰時，為該所管理員於其攜帶之皮包內查獲第1級毒品
    海洛因1包（淨重0.03公克）及其所有供施用海洛因之鏟管1
    支，乃對其採尿送驗，結果亦呈鴉片類陽性反應，始悉上情
    （甲○○自96年10月17日中午12時許施用海洛因1次後，至
    同年月18日下午5時28分許至臺灣彰化看守所執行前，未再
    施用毒品）。
  (二)案經彰化縣警察局彰化分局報告及臺灣彰化看守所移送臺灣
    彰化地方法院檢察署檢察官偵查起訴。
二證據：
  (一)被告甲○○於本院坦承不諱之自白。
  (二)扣案之海洛因1包、鏟管1支。
  (三)卷附之代號與真實姓名對照認證單、檢體採收紀錄表、尿液
    檢體採集送驗記錄表、濫用藥物尿液檢驗報告、法務部調查
    局鑑定書、扣案物品照片。
三論罪科刑：
  (一)按海洛因、甲基安非他命分屬毒品危害防制條例第2條第2項
    第1款所定之第1級毒品及同條項第2款經主管機關公告所定
    相類於安非他命之第2級毒品。被告甲○○施用第1級毒品海
    洛因3次，核其所為，均係犯該條例第10條第1項之罪；被告
    施用第2級毒品甲基安非他命1次，核其所為，均係犯該條例
    第10條第2項之罪。被告施用毒品前後持有毒品之低度行為
    ，應為施用之高度行為所吸收，不另論罪。被告所犯上開之
    罪，犯意各別，應分論併罰。查被告曾因施用毒品案件，經
    臺灣臺中地方法院以90年度訴字第2769號判決處有期徒刑8
    月確定，於92年9月28日縮刑期滿執行完畢，再因施用毒品
    案件，經臺灣高等法院臺中分院以93年度上訴字第1605號判
    決處有期徒刑10月確定，又因竊盜案件，經本院以94年度彰
    簡字第251號判決處拘役50日（起訴書誤為3月）確定，後2
    案接續執行，甫於95年3月29日縮刑期滿執行完畢，此有臺
    灣高等法院被告全國前案紀錄表可按，其受有期徒刑之執行
    完畢，5年內故意再犯本案有期徒刑以上之罪，為累犯，所
    犯均應依刑法第47條第1項規定加重其刑。爰審酌被告素行
    欠佳，前曾施用毒品，未思悔改，缺乏禁絕毒害決心，惟所
    犯係戕害自身健康，尚未危害他人，於本院審理中坦承犯行
    ，態度良好及其他一切情狀，分別量處如主文所示之刑，並
    定其應執行刑，以資懲儆。扣案之海洛因1包，應依毒品危
    害防制條例第18條第1項前段沒收銷燬之（包裝袋顯與毒品
    無法析離，應視為查獲之毒品）；鏟管1支為被告所有，且
    係供施用海洛因之物，業據其供承在卷，應依刑法第38條第
    1項第2款宣告沒收。
  (二)如不服本判決，得於判決送達後10日內向本院提出上訴狀，
    上訴於上級法院（應敘述具體理由，並附繕本，上訴狀勿逕
    送上級法院）。
  (三)依刑事訴訟法第273條之1第1項、第299條第1項前段，毒品
    危害防制條例第10條第1項、第2項、第18條第1項前段，刑
    法第11條、第47條第1項、第51條第5款、第38條第1項第2款
    ，判決如主文。
本案經檢察官吳曉婷到庭執行職務。
中    華    民    國    97    年    2     月    27    日
                  刑事第四庭    法  官  廖政勝
以上正本證明與原本無異。
中    華    民    國    97    年    2     月    27    日
                                書記官  莊何江
附錄：
毒品危害防制條例第10條
施用第一級毒品者，處 6 月以上 5 年以下有期徒刑。
施用第二級毒品者，處 3 年以下有期徒刑。


司法院資訊處製作；財團法人民間司法改革基金會備份。
